【裁判字號】    89,易,399
【裁判日期】    890419
【裁判案由】    賭博
【裁判全文】
臺灣屏東地方法院刑事判決                          八十九年度易字第三九九號
    公  訴  人  臺灣屏東地方法院檢察署檢察官
    被      告  乙○○
    被      告  甲○○
    被      告  丙○○
    被      告  丁○○
右列被告因賭博案件，經檢察官提起公訴（八十八年度偵字第八０五二號、八十九年
度偵字第一三三五號），本院判決如左：
     主  文
乙○○共同連續意圖營利，聚眾賭博，處有期徒刑陸月，如易科罰金，以參佰元折算
壹日。扣案如附表所示之物，均沒收。
丙○○共同連續意圖營利，聚眾賭博，處有期徒刑參月，如易科罰金，以參佰元折算
壹日。扣案如附表所示之物，均沒收。
甲○○、丁○○共同連續意圖營利，聚眾賭博，各處有期徒刑貳月，如易科罰金，均
以參佰元折算壹日。扣案如附表所示之物，均沒收。
     事  實
一、乙○○前因詐欺、妨害兵役治罪條例等案件，經法院分別於民國八十一年十二月
    二十四日、八十二年三月一日各判處有期徒刑九月、科罰金一千五百元，其中有
    期徒刑九月部分，於八十二年八月二十六日執行完畢；甲○○前因偽造文書案件
    ，經法院於七十九年三月九日判處有期徒刑二年確定，均不知警惕。乙○○、甲○○、丙○○、丁○○共同基於意圖營利之概括犯意，自八十八年十月五日起，
    連續多期，由乙○○提供丁○○所有位於屏東市○○街一五三號住宅之公眾得出
    入之場所，經營俗稱之「六合彩」，聚集不特定之多數人賭博財物，甲○○、丙○○、丁○○則擔任接聽賭客電話並記下賭客簽選之號碼，賭博方式計有俗稱之
    「港星二號」、「港星三號」、「港號四星」、「台組」、「特仔」等，賭客每
    簽一支牌為「港星二號」新台幣（下同）七十五元，「港星三號」六十七元，「
    港星四號」六十七元，「台組」八十元，「特仔」七十三元，簽賭後核對香港政
    府發行於每週二、四開獎之六合彩中獎號碼，或取上開中獎號碼頭、尾碼組合而
    成之號碼（即所謂台組、特仔），如賭客押中，可按其簽賭種類贏得數倍不等之
    彩金，如未簽中，則簽賭賭資悉歸乙○○所有，嗣於八十八年十二月九日下午十
    七時三十分許，為警在上址查獲，並扣得乙○○所有供經營六合彩簽賭用之傳真
    機四台、電話機四台、錄音機四台、六合彩簽單三本、錄音帶十三捲、六合彩帳
    簿二本、六合彩空白簽單一疊、六合彩倍數表三張、六合彩紀錄簿一本、監視器
    一組、計算機三台。
二、案經屏東縣警察局移送台灣屏東地方法院檢察署檢察官及該署檢察官自動檢舉偵
    查起訴。
     理  由
一、訊據被告乙○○對於右揭事實坦認不諱；被告甲○○、丙○○、丁○○均矢口否
    認有何賭博犯行，被告甲○○辯稱其為代書，當天係前往處理事情，在場只幫忙
    接聽過一支電話；被告丙○○辯稱其因剛退伍，尚未找到工作，僅過去幫忙接電
    話；被告丁○○則辯稱因查獲地點係在其家，有時電話響會幫忙接，不知係打來
    簽牌，亦未參與經營六合彩云云。經查被告甲○○、丁○○在本院審理時供認幫
    忙接電話，且有人打電話進來後，其等並記下賭客欲簽賭之號碼等情，而被告甲○○亦供稱其知悉被告乙○○經營六合彩，則被告甲○○、丙○○、丁○○均已
    參與本件賭博行為，參以扣案之十三捲錄音帶中，均為簽賭六合彩之特定用語，
    至少有三個男聲及一個女聲，因之本件共犯計至少四人，又錄音帶之內容均係簽
    賭六合彩之特定用語，且接聽者均複誦發話者簽選之號碼，亦有錄音帶十三捲扣
    案足憑，衡情接聽電話者係有意接聽且紀錄下簽選號碼，非因電話剛號響起而無
    意中接聽，並紀錄賭客簽選之號碼；此外，並有如附表所示之物扣案足佐，事證
    明確，被告四人犯行堪以認定。
二、核被告乙○○、甲○○、丙○○、丁○○所為，均係犯刑法第二百六十六條第一
    項前段之普通賭博罪、第二百六十八條意圖營利提供賭博場所及聚眾賭博罪。被
    告甲○○、丙○○、丁○○與乙○○就上開罪名間，具有犯意連絡與行為分擔，
    均為共同正犯。被告四人先後多次觸犯上開犯行，均時間緊接，犯罪構成要件相
    同，顯係基於概括犯意反覆為之，均為連續犯，依刑法第五十六條規定論以一罪
    ，並加重其刑。被告四人於各該期六合彩開獎前之多次供給賭博場所、聚眾賭博
    及與賭客對賭之行為，均係基於一個賭博犯意之決定，均為達成其該次犯罪之部
    分行為，應屬法律概念上之行為，不另論罪。被告四人均以一行為觸犯上開數罪
    名，為想像競合犯，依刑法第五十五條規定，從一重之意圖營利聚眾賭博罪處斷
    。茲審酌被告四人圖利賭博之犯罪動機、目的、手段、經營「六合彩」對社會風
    氣不良影響、部分坦認等情及其他一切情狀，各量處如主文所示之刑，並均諭知
    易科罰金之折算標準。扣案如附表所示之物，均為被告乙○○所有供本件犯罪所
    用或預備之物，業經被告供明在卷，依刑法第三十八條第一項第二款規定併予宣
    告沒收。
據上論斷，應依刑事訴訟法第二百九十九條第一項前段，刑法第二十八條、第五十六
條、第二百六十六條第一項前段、第二百六十八條、第五十五條、第四十一條、第三
十八條第一項第二款、罰金罰鍰提高標準條例第一條前段、第二條，判決如主文。
中      華      民      國      八十九      年      四    月    十九    日
                                      臺灣屏東地方法院刑事第二庭
                                          法  官    蕭世昌
右正本證明與原本無異。
對於本判決如有不服應於收受送達後十日內向本院提出上訴書狀上訴於台灣高等法院
高雄分院並按他造當事人之人數附具繕本。
                                          書記官   許慶平
中      華      民      國      八十九      年      四    月    十九    日
附表：傳真機肆台、電話機肆台、錄音機肆台、六合彩簽單參本、錄音帶拾參捲、六
      合彩帳簿貳本、六合彩空白簽單壹疊、六合彩倍數表參張、六合彩紀錄簿壹本
      、監視器壹組、計算機參台。
附錄本判決論罪法條：
刑法第二百六十六條第一項前段：在公共場所或公眾得出入之場所賭博財物者，處一
千元以下罰金。
刑法第二百六十八條：意圖營利，供給賭博場所或聚眾賭博者，處三年以下有期徒刑
，得併科三千元以下罰金。


司法院資訊處製作；財團法人民間司法改革基金會備份。
